【裁判字號】    89,交抗,71
【裁判日期】    890215
【裁判案由】    聲明異議
【裁判全文】
臺灣高等法院臺中分院交通事件裁定                  八十九年度交抗字第七一號
    抗告人即
    受處分人  甲  ○
右抗告人因違反道路交通管理處罰條例案件，不服臺灣臺中地方法院中華民國八十八
年十二月三十日所為之裁定（民國八十八年度交聲字第一四一號），提起抗告，本院
裁定如左：
    主      文
抗告駁回。
    理      由
一、抗告意旨略以：抗告人即受處分人（以下簡稱抗告人）甲○於民國（下同）八十
    八年八月十五日上午十時許，並未騎乘機車行經臺中縣太平市○○路○段五號前
    ，自無違規之情事，且本件並無違規之相片，而告發單上亦無違規人之簽名，何
    能認定抗告人有違規之情事，爰依法提起抗告云云。
二、按汽車（包括機器腳踏車）駕駛人在設有禁止超車標誌、標線處所、地段超車者
    ，處一千二百元以上二千四百元以下罰鍰，並記違規點數一點；又機器腳踏車駕
    駛人及附載座人，未戴安全帽者，處駕駛人五百元罰鍰；再汽車駕駛人駕駛汽車
    ，不服從交通勤務警察稽查者，處九百元以上一千八百元以下罰鍰，並記違規點
    數一點，道路交通管理處罰條例第四十七條第二款、第三十一條第三項、第六十
    條第二項第一款、第六十三條第一項第一款分別定有明文。次按逕行舉發違反道
    路交通管理事件，經汽車所有人依通知單之應到案日期前到案，並告知違規駕駛
    人姓名、身分證統一編號及住址者，處罰機關應即另行通知違規駕駛人到案依法
    處理；又關於車輛駕駛人之處罰，如應歸責於車輛所有人者，處罰車輛所有人，
    違反道路交通管理事件統一裁罰標準及處理細則第二十四條前段，道路交通管理
    處罰條例第八十五條第三項亦分別定有明文。經查本件原裁定法院以員警於八十
    八年八月十五日上午十時許，在臺中縣太平市○○路○段五號前，逕行舉發重型
    機車牌照號碼ＮＱＲ－一六五號駕駛人，騎乘機車雙黃線逆向超車未戴安全
    帽不服警察人員稽查取締等情，有臺中縣警察局舉發違反道路交通管理事件通
    知單一紙在卷可稽，且舉發本件違規之臺中縣警察局交通隊員警張芳誌亦於原裁
    定法院調查時到庭證述：「（問：當時該車是否為ＮＱＲ－一六五號重機車？）
    是的，駕駛為男的，附載一個女的，二人年紀都很年輕，他們二人都未戴安全帽
    ，當時我們執行臨檢勤務，有攔車，但他們將機車騎到對向車道逃逸，我們記下
    車牌、車種、顏色，均沒有錯。」等語，則員警既有記下車牌、車種、顏色，並
    經核對無誤，復有車籍作業系統查詢認可資料一份在卷可考，其應無記錯牌照號
    碼之可能；再者抗告人於原裁定法院調查時亦到庭自承：當天伊在家睡覺，伊有
    二個男孩，一個讀大學一年級，一個讀高一等語，則依年齡觀之，當時雖非抗告
    人本人騎乘該機車違規，然其二位男孩皆非常年輕，與員警所陳駕駛人為男的，
    非常年輕，亦相吻合，且該員警與抗告人素不相識，又無宿怨，苟無上開違規情
    事，自無填單舉發誣陷之理。綜上所述，本件舉發之違規事實應可確認；而抗告
    人並不能舉出當天騎乘其所有上開機車而違規之駕駛人為何人？自應歸責於汽車
    所有人即抗告人，從而抗告人所辯當時在睡覺，可能警察看錯了云云，自不足取
    。原裁定法院以原處分機關交通部公路局台中區監理所台中市○○○○○道路交
    通管理處罰條例第四十七條第二款、第三十一條第三項、第六十條第二項第一款
    之規定，裁處抗告人罰鍰計四千七百元，並記違規點數一點，尚有未合，並依首
    揭法條說明，認汽車在設有禁止超車標誌、標線處所、地段超車者，除處一千二
    百元以上二千四百元以下罰鍰外，並應記違規點數一點；又汽車駕駛人駕駛汽車
    ，不服從交通勤務警察稽查者，除處九百元以上一千八百元以下罰鍰外，並應記
    違規點數一點，亦即本件之違規，應累計違規點數二點，則抗告人之異議雖無理
    由，惟原處分機關之處分既有違誤，仍應予以撤銷，另為抗告人處四千七百元，
    並記違規點數二點之裁定，經核尚無不合。抗告人抗告意旨固執前詞恣意指摘原
    裁定不當，惟本院斟酌證人即警員張芳誌於本院調查時，雖經本院命抗告人偕同
    證人即抗告人之子洪禎徽、洪挺哲到庭而證人張芳誌表示已經無法指認，但其猶
    證稱當天伊執勤時，詎違規車輛大約只有六公尺之距離，當日天氣很好，光視很
    充足等語，故本院認為證人張芳誌應無記錯牌照號碼之情事，因認證人洪禎徽、
    洪挺哲所陳當日並未騎乘該機車乙節，尚難憑為抗告人有利之證據，從而抗告人
    之抗告為無理由，應予駁回。
三、據上論斷，應依刑事訴訟法第四百十二條，裁定如主文。
中      華      民      國     八十九     年      二      月    十五    日
                                   臺灣高等法院臺中分院刑事第五庭
                                         審判長法  官  吳  重  政
                                               法  官  朱      樑
                                               法  官  李  寶  堂
右正本證明與原本無異。
不得再抗告。
                                               書記官  蕭  玉  真
中      華      民      國     八十九     年      二      月    十七    日
                                                                        Ｖ


司法院資訊處製作；財團法人民間司法改革基金會備份。
